臺灣臺南地方法院臺南簡易庭民事判決
110年度南簡字第77號
原      告  許麗華  

被      告  詹益聖  
上列當事人間請求給付票款事件，經本院於民國110年2月26日言
詞辯論終結，判決如下：
    主      文
原告之訴駁回。
訴訟費用新臺幣2,210元由原告負擔。　　
    事實及理由
一、原告起訴主張：
    被告於民國90年1月3日簽發如附表所示之7張本票（以下合
    稱系爭本票），面額均為新臺幣（下同）3萬元，合計21萬
    元，而向訴外人黃進發借款21萬元，以周轉資金。訴外人黃
    進發與原告是同居關係，因訴外人黃進發罹患癌症，目前經
    濟狀況不佳，所以原告遂持系爭本票向被告追討票款。詎屆
    期後，經原告迭次催索，皆未獲置理。爰依票據法第85條之
    規定提起本件訴訟等語。並聲明：被告應給付原告21萬元，
    及自90年1月3日起至清償日止，按週年利率5％計算之利息（
    見本院卷第29頁）。
二、被告答辯略以：
　　被告不認識原告，且系爭本票亦非被告所簽發。被告更沒有
    向原告借過錢。何況，系爭本票的發票日是90年間，都過了
    20年，原告才說要追討，早已罹於時效消滅，被告拒絕給付
    等語。並聲明：原告之訴駁回。
三、本院得心證之理由：
㈠、按票據上之權利，對匯票承兌人及本票發票人，自到期日起
    算；見票即付之本票，自發票日起算；3年間不行使，因時
    效而消滅。對支票發票人自發票日起算，1年間不行使，因
    時效而消滅。票據法第22條第1項定有明文。又按請求權，
    因15年間不行使而消滅。但法律所定期間較短者，依其規定
    。民法第125條亦有明文。次按時效完成後，債務人得拒絕
    給付，此亦為民法第144條第1項所明揭。
㈡、原告主張持有系爭本票，屆期未獲兌現等情，固據原告提出
    系爭本票影本、被告戶籍謄本附卷為證（本院109年度司促
    字第30903號卷第11至15、39頁）。惟查，原告所持有如附
    表所示之系爭本票，發票日均為90年1月3日，故原告遲至10
    9年12月3日（本院109年度司促字第30903號卷第7頁）始持
    系爭本票向本院聲請核發支付命令請求被告給付系爭本票之
    票款，業已罹於前述本票票據請求權3年之時效，是被告以
    系爭本票罹於時效消滅為由予以抗辯而拒絕給付票款，係屬
    有據。
㈢、基上，原告固主張其執有被告簽發之系爭本票，惟系爭本票
    之票據權利業已罹於3年短期消滅時效，則被告於時效完成
    後，拒絕給付，於法即屬有據。從而，原告本於票據之法律
    關係，請求被告給付票款21萬元，及均自90年1月3日起至清
    償日止，按週年利率5％計算之利息，為無理由，應予駁回。
    　　
四、本件事證已臻明確，兩造其餘之攻擊防禦方法及舉證，經本
    院審酌後，認均不足以影響本判決之結果，毋庸一一論列，
    併此敘明。
五、訴訟費用負擔之依據：民事訴訟法第78條、第87條第1項。
中　　華　　民　　國　　110 　年　　3 　　月　　19　　日
            臺灣臺南地方法院臺南簡易庭
                              法  官  吳金芳
以上正本證明與原本無異。
如不服本判決，應於判決送達後20日內，向本院提出上訴狀並表
明上訴理由（須附繕本），如於本判決宣示後送達前提起上訴者
，應於判決送達後20日內補提上訴理由書（須附繕本）。如委任
律師提起上訴者，應一併繳納上訴審裁判費。
中　　華　　民　　國　　110 　年　　3 　　月　　19　　日
                              書記官  李崇文
附表
編號 發票人 發票日 到期日 票面金額（新臺幣） 本票號碼  1 詹益聖 90年1月3日 90年2月3日 3萬元 TH154377  2 詹益聖 90年1月3日 90年2月3日 3萬元 TH154378  3 詹益聖 90年1月3日 90年2月3日 3萬元 TH154379  4 詹益聖 90年1月3日 90年2月3日 3萬元 TH154380  5 詹益聖 90年1月3日 90年2月3日 3萬元 TH154381  6 詹益聖 90年1月3日 90年2月3日 3萬元 TH154382  7 詹益聖 90年1月3日 90年2月3日 3萬元 TH154383